臺灣士林地方法院刑事裁定
111年度聲羈更一字第3號
聲  請  人  臺灣士林地方檢察署檢察官
被      告  王健驊



選任辯護人  黃文祥律師
上列被告因違反組織犯罪防制條例等案件，聲請人不服本院中華
民國111年8月25日111年度聲羈字第196號裁定，提起抗告，經臺
灣高等法院於111年9月14日以111年度偵抗字第1409號裁定撤銷
發回本院，本院更為裁定如下：
    主  文
聲請駁回。
    理  由
一、聲請人聲請意旨如羈押聲請書所載。
二、按被告經法官訊問後，認為犯罪嫌疑重大，而有下列情形之
    一，非予羈押，顯難進行追訴、審判或執行者，得羈押之：
    一、逃亡或有事實足認為有逃亡之虞者。二、有事實足認為
    有湮滅、偽造、變造證據或勾串共犯或證人之虞者。三、所
    犯為死刑、無期徒刑或最輕本刑為5年以上有期徒刑之罪，
    有相當理由認為有逃亡、湮滅、偽造、變造證據或勾串共犯
    或證人之虞者，刑事訴訟法第101條第1項定有明文。是被告
    需經法官訊問後，始得羈押。
三、經查：
  ㈠聲請人於民國111年8月25日以上述聲請意旨聲請對被告羈押
    ，經本院於同日以111年度聲羈字第196號裁定被告以新臺幣
    30萬元具保，聲請人不服，提起抗告，經臺灣高等法院於11
    1年9月14日以111年度偵抗字第1409號裁定撤銷原裁定並發
    回本院，合先敘明。
  ㈡本案原裁定經撤銷發回後，本院即於同日透過選任辯護人聯
    絡被告應於111年9月16日10時到庭，嗣因被告主張感染新冠
    肺炎不克到庭，本院遂更改開庭期日為111年9月26日14時30
    分，然此時本院與辯護人已無法與被告取得聯繫，被告亦未
    遵期到庭，本院乃於111年9月26日依刑事訴訟法第76條第2
    款規定拘提被告，惟經員警持拘票前往被告住居所後未見被
    告而拘提無著等情，有本院公務電話記錄、刑事陳報狀、臺
    灣臺北地方檢察署111年11月1日北檢邦崑111助1854字第111
    9097988號函及附件、臺北市政府警察局文山第一分局111年
    11月21日北市警文一分刑字第1113008782號函等存卷可參。
    又被告並未因案在監執行或在押一節，亦有臺灣高等法院在
    監在押全國紀錄表附卷足憑，綜上各情以觀，被告顯已逃匿
    ，本院無從依法訊問被告而為羈押之裁定，是聲請人於偵查
    中聲請對被告羈押，因情事變更，不能准許，應予駁回。
四、依刑事訴訟法第220條規定，裁定如主文。
中　　華　　民　　國　　111 　年　　11　　月　　24　　日
　　　　　　　　　刑事第十一庭  法　官　蘇怡文
以上正本證明與原本無異。 　　　　　　　　　
如不服本裁定，應於裁定送達後5日內向本院提出抗告狀。　　
　　　　　　　                  書記官  林孟君   
中　　華　　民　　國　　111 　年　　11　　月　　24　　日